【裁判字號】    90,簡上,10
【裁判日期】    891007
【裁判案由】    電子遊戲場業管理條例
【裁判全文】
臺灣板橋地方法院刑事判決                            九十年度簡上字第一號
    上 訴 人即
    被      告  丙○○
    選任辯護人  易定芳
                林秀蓉
右上訴人因違反電子遊戲場業管理條例案件，不服本院板橋簡易庭八十九年度板簡字
第一五三０號，中華民國八十九年十月七日第一審判決（聲請簡易處刑案號：臺灣板
橋地方法院檢察署八十九年度偵字第一四七五七號）提起上訴，本院管轄第二審之合
議庭判決如左：
    主  文
上訴駁回。
    事實及理由
一、本案經本院審理結果，認第一審簡易判決以被告丙○○違反未依電子遊戲場業管
    理條例規定辦理營利事業登記，不得經營電子遊戲場業之規定，處有期徒刑貳月
    ，如易科罰金，以三百元折算一日，扣案之電子遊戲機三十六臺（含ＩＣ板三十
    六塊）均沒收，其認事、用法、量刑及沒收均無不當，應予維持，並引用第一審
    判決書記載之事實、證據及理由（如附件）。
二、上訴人即被告丙○○上訴意旨另以：其當時係經營保齡球館，扣案之電子遊戲機
    臺均為其他廠商所寄放，其僅違反電子遊戲場業管理條例第十六條「非電子遊戲
    場業之其他營利事業，不得就其營業場所，供他人設置電子遊戲機營業」之規定
    ，應依同條例第二十八條、第三十六條規定，由主管機關處以罰鍰，並無何等刑
    責，且扣案之電子遊戲機臺既非其所有之物，亦不得逕予宣告沒收云云。
三、經查：上訴人即被告自八十九年六月一日起，即開始擺放扣案之電子遊戲機臺，
    並插電對外營業等節，迭據上訴人即被告於警訊時及本院調查時供明在卷（參見
    偵查卷第六頁、本院九十年二月六日訊問筆錄第二頁、九十年三月二日訊問筆錄
    第二項），核與證人即本案查獲時執行查緝任務之臺北縣警察局板橋分局警員乙○○及臺北縣政府設局商業管課稽查員丁○○於本院調查時到庭結證之情節相符
    ，並有臨檢紀錄表影本一份、臺北縣警政府聯合查報小組稽查電子遊戲場業紀錄
    表影本一份、現場照片六幀附卷可稽，參諸上訴人即被告於本院調查時所提出卷
    附「合約書」約定內容，上訴人即被告所經營之「狄斯耐保齡球館」除須提供場
    地外，尚須負責現場服務人員，同時係按一定比例分帳，並非僅單純提供場地收
    取一定費用，足見上訴人即被告確有擺放該等電子遊戲機臺並自行插電營業之情
    事，其迄本院審理時，始空言泛稱當時僅提供保齡球營業場所予他人設置電子遊
    戲機云云，顯屬事後圖卸推託之詞，要無足採；次依上訴人即被告於本院調查時
    所庭呈附卷之合約書影本內容觀之，其約定條款中並未明定廠商（即理想遊樂機
    械工業有限公司─下稱理想公司）提供電子遊戲機臺之種類、數量、經營期間等
    重要關鍵事項，其既未顯示扣案電子遊戲機臺即係由理想公司所提供，則是否得
    憑該份合約書逕認扣案電子遊戲機臺均非屬被告所有之物，已非無疑，且經本院
    傳喚當時簽定該合約書之人即「狄斯耐保齡球館」現場營業員甲○○及原理想公
    司業務員戊○○到庭，以隔離訊問查證結果，證人甲○○係證稱：「（本件卷附
    合約書是否妳和戊○○簽的？）是的，蘇（指戊○○）是代表理想遊樂機械工業
    有限公司和我們簽約，蘇是先自己到我們館內看看狀況，然後再跟我們現場人員
    洽談，最後層轉到我這裡來，我們談的內容就是他們要寄機台在我們館裡，最後
    我們達成的協議是以抽成的方式，比例如合約書所載，機台是屬於他們的財產，
    我們只有提供場地，當時我不曉得我們保齡球館沒有做電子遊戲場的營利事業登
    記，蘇說他們會看情況，可以做的話就會擺機台，但是當時我們雙方並沒有討論
    或提到電子遊戲場營利事業登記這件事情。（〈提示卷附現場照片〉這些機台都
    是理想公司當時放在你們那裡的嗎？）機台大部分是理想公司放在我們這裡的，
    但是其中有若干機台是其他廠商以口頭約定寄放在我們這裡的，不過因為沒有書
    面契約，我現在記不得是那些廠商也找不到他們。（為何妳們與理想公司訂的合
    約中，並沒有就機台的種類及數量做約定？）因為我們不懂這些細節。」等語（
    參見本院八十九年四月十日訊問筆錄第二頁），證人戊○○則證稱：（你如何決
    定要簽這份合約書？）我先去現場看狀況，了解他們是否有意願要擺機台，但是
    當時我們雙方並沒有討論或提到電子遊戲場營利事業登記這件事，因為我根本也
    沒有想到這件事情，我認為我們擺的機台不是賭博性的，應該不會有什麼問題，
    而且場地合法與否應該是場地所有人應該注意的事情，我們只是出機台，至於擺
    放機台的款式及數量我們不會做特別約定，是因為機台要隨時跟著流行來更換，
    每次開機台都要會同雙方才能打開。（〈提示卷附現場照片〉這些機台是否為你
    們公司的？）只有娃娃機和霹靂名銖不是我們公司的，其他都是。」等語（參見
    同上訊問筆錄第三頁），二人對於(1)雙方何以未特別約定理想公司提供電子遊戲
    機臺之種類及數量(2)扣案之電子遊戲機是否為理想公司所寄放者等重要關鍵事項
    ，彼此證述內容既顯有歧異矛盾之處（關於(1)部分，證人甲○○係證稱「因為我
    們不懂這些細節」云云，證人戊○○則證稱「‧‧‧至於擺放機台的款式及數量
    我們不會做特別約定，是因為機台要隨時跟著流行來更換‧‧‧」云云；關於(2)
    部分，證人甲○○係證稱「機台大部分是理想公司放在我們這裡的，但是其中有
    若干機台是其他廠商以口頭約定寄放在我們這裡的」云云─按本件扣案之電子遊
    戲機計有三十六臺；證人戊○○則證稱「只有娃娃機和霹靂名銖不是我們公司的
    ，其他都是」云云─按扣案之電子遊戲機中，除「娃娃機」（十三臺）及「霹靂
    名銖」（八臺）外，僅餘十五臺），此益徵上訴人即被告辯稱扣案之電子遊戲機
    臺均為其他廠商所寄放者云云，純屬事後卸責之詞，要無足採。綜上所述，上訴
    人即被告上訴意旨所執各節，均顯無理由，自應予駁回。
據上論斷，應依刑事訴訟法第四百五十五條之一第一項、第三項、第三百六十八條、
第三百七十三條，判決如主文。
本案經檢察官陳孟黎到庭執行職務
中      華      民      國       九十       年     八     月    三十一  日
                                    臺灣板橋地方法院刑事第二庭
                                        審判長法  官  梁宏哲
                                              法  官  古秋菊
                                              法  官  王屏夏
右正本證明與原本無異。
本判決不得上訴。
                                              書記官  楊璧華
中      華      民      國       九十       年     八     月    三十一  日
附錄本案論罪科刑法條全文：
電子遊戲場業管理條例第二十二條：
違反第十五條規定者，處行為人一年以下有期徒刑、拘役或科或併科新臺幣五十萬元
以上二百五十萬元以下罰金。


司法院資訊處製作；財團法人民間司法改革基金會備份。
